臺灣高等法院臺中分院民事判決　　　九十年度訴易字第五二號
　　　原　　　告　甲○○○
　　　訴訟代理人　林小華
　　　被　　　告　乙○○
右列被告因過失傷害案件，經原告提起附帶民事訴訟，請求損害賠償，由本院刑事庭
裁定移送（九十年度附民字第一九八號），本院判決如左︰
被告應給付原告新臺幣陸萬貳仟貳佰拾元，及自九十年六月十九日起，至清償日止
，按年息百分之五計算之利息。
原告其餘之訴駁回。
訴訟費用由被告負擔。
甲、原告方面：
一、聲明：求為判決：
　(一)被告應給付原告新臺幣（下同）三十八萬一千一百五十元，及自民國八十九年五
　　月二十二日起至清償日止，按年息百分之五之利息。
　(二)訴訟費用由被告負擔。
二、陳述：
　(一)被告於民國八十九年五月二十二日上午十時三十分許，駕駛車牌號碼Ｂ七－七四
　　二六號自用小客車，沿臺中縣清水鎮○○街，由南往北方向行駛，途經臺中縣清
　　水鎮○○街菜市場攤販聚集處之大同街三七之二號處前時，應注意汽車行經菜市
　　場人車擁擠處所，減速慢行，作隨時停車準備；及汽車駕駛人應注意車前狀況，
　　隨時採取必要安全措施。而依當時天候晴、日間自然光線、路面乾燥無缺陷等情
　　形，並無不能注意之情事，竟疏於注意前方原告徒步行走於路旁，而貿然前行，
　　致所駕之自小客車右前輪壓過原告之左腳並因而使之受有左踝挫傷之傷害。案經
　　原告訴由臺中縣警察局清水分局報告台灣台中地方法院檢察署以八十九年偵字第
　　一七三六二號偵查起訴，並經台灣台中地方法院以八十九年交易字第六六三號判
　　處被告拘役四十日，經鈞院判決上訴駁回確定。
　(二)原告因被告之過失傷害行為，致支出醫療費用及交通費用新台幣（以下同）十三
　　萬一千一百五十元。又原告係家庭主婦，平日須照料家務及肢殘之夫，治療期間
　　因未能妥善照顧至原告之夫健康日衰，為此請求減少勞動能力之損害賠償十萬元
　　；另原告治療期間，為就醫致奔波勞頓，造成精神、體力及生活之負荷，為此請
　　求精神上損害賠償十五萬元。
三、證據：提出診斷證明書三紙，起訴書及判決書影本各一份，醫療、交通費用明細
　　表及收據影本一份，門診收據影本一份，殘障手冊影本一紙。
乙、被告方面：
一、聲明：求為判決：
　(一)原告之訴駁回。
　(二)訴訟費用由原告負擔。
　(三)如受不利判決，願供擔保請准宣告免為假執行。
二、陳述及證據：被告前已給付原告十三萬餘元，事故發生後亦有誠意解決，惟原告
　　請求金額過高，致無法接受。
　　理　　由
一、查本件原告主張：被告於民國（以下同）八十九年五月二十二日上午十時三十分
　　許，駕駛車牌號碼Ｂ七－七四二六號自用小客車，沿臺中縣清水鎮○○街，由南
　　往北方向行駛，途經臺中縣清水鎮○○街菜市場攤販聚集處之大同街三七之二號
　　處前時，其原應注意汽車行經菜市場人車擁擠處所，應減速慢行，作隨時停車準
　　備；及汽車駕駛人應注意車前狀況，隨時採取必要安全措施。而依當時天候晴、
　　日間自然光線、路面乾燥無缺陷等情形，並無不能注意之情事，竟疏於注意前方
　　原告徒步行走於路旁，而貿然前行，致所駕之自小客車右前輪壓過原告之左腳，
　　伊並因而使之受有左踝挫傷之傷害等情，為被告所不爭執，且被告因之觸犯過失
　　傷害罪，經台灣台中地方法院以八十九年交易字第六六三號判處被告拘役四十日
　　，如易科罰金，以三百元折算一日，並經本院刑事庭駁回被告上訴確定，此有本
　　院九十年度交上易字第一○○三號刑事庭判決書在卷可稽，有因過失傷害原告之
　　事實，已足認定，依民法第一百八十四條第一項前段之規定，被告應負侵權行為
　　之損害賠償責任。
二、茲原告分別請求下列諸項賠償金額，本院審酌如下：
　(一)醫藥費及交通費部分：按不法侵害他人之身體或健康者，對於被害人因此喪失或
　　減少勞動能力或增加生活上之需要時，應負損害賠償責任，民法第一百九十三條
　　第一項定有明文。查原告因被告之傷害行為，於八十九年五月二十二日起至九十
　　年三月二十八日止，共計支出醫藥費用四萬五千六百七十元（健保給付已予除外
　　），有其提出之沙鹿光田醫院、清水仁安堂中醫診所及台中中國醫藥學院附設醫
　　院收據影本共計一百零二紙為證，堪信屬實。除其中於沙鹿光田醫院所支出之診
　　斷書費一千二百元，核非醫療之必要費用，應予剔除外，其餘請求被告賠償其支
　　出之醫療費用四萬四千四百七十元，應予准許。至原告復主張伊於上開期間為就
　　診所支出交通費用共計八萬五千四百八十元，除其中有其提出之友聯計程車行及
　　黃明吉自營計程車行所出具，金額共計八百七十元之收據三紙，應屬有據，應予
　　准許外，其餘部分由於無法提出證明，不足憑採，應無可准許。
　(二)精神慰藉金部分：按不法侵害他人之身體、健康、名譽、自由、信用、隱私、貞
　　操，或不法侵害其他人格法益而情節重大者，被害人雖非財產上之損害，亦得請
　　求賠償相當之金額，民法第一百九十五條第一項定有明文。原告因受被告之不法
　　侵害，致身體、健康與精神上，遭受痛苦，應足認定。查原告為一家庭主婦，未
　　受教育；被告高職畢業，任職於公司會計，月薪一萬六千元，業據兩造各自陳明
　　。本院審酌兩造之知識程度、身分、地位、經濟能力、原告等所受痛苦等情，認
　　原告請求賠償之精神慰撫金以十五萬元尚屬相當，應予准許。
三、綜上所述，被告應賠償原告之損害金額為十九萬五千三百四十元，惟按保險人依
　　強制汽車責任保險法規定給付之保險金，視為加害人或被保險人損害賠償金額之
　　一部分，加害人或被保險人受賠償請求時，得扣除之，該法第三十條定有明文，
　　經查本件原告就其所受損害既已自汽車強制責任保險獲賠十三萬三千一百一十元
　　，此有汽車強制責任險賠款收據二紙附卷可稽，為原告所是認，揆諸上揭規定，
　　自應扣除之，是被告應賠償原告之金額應為六萬二千二百三十元，及自九十年五
　　月二十三日起算之法定遲延利息，逾此部分之請求，應予駁回。
四、據上論斷，本件原告之訴為一部有理由，一部無理由，依民事訴訟法第七十九條
　　但書，判決如主文。
中　　　華　　　民　　　國　　九十一　　年　　　二　　　月　　 十九　　 日
~B1民事第三庭審判長法　官　陳照德
~B2　　　　　　　　法　官　蔡王金全
~B3　　　　　　　　法　官　陳成泉
右為正本係照原本作成。
不得上訴。
~B　　　　　　　　書記官　劉恒宏
中　　　華　　　民　　　國　　九十一　　年　　　二　　　月　　 二十　　 日
　　　　　　　　　　　　　　　　　　　　　　　　　　　　　　　　　　　　Ｂ
